【裁判字號】    97,易,63
【裁判日期】    970331
【裁判案由】    竊盜
【裁判全文】
臺灣高雄地方法院刑事判決                97年度易字第63號
公  訴  人  臺灣高雄地方法院檢察署檢察官
被      告  乙○○
                    （另案在臺灣高雄看守所羈押中）
上列被告因竊盜案件，經檢察官聲請簡易判決處刑（96年度偵字
第29917 號），本院認不宜以簡易判決處刑，改依通常程序審理
，嗣被告於準備程序進行中就被訴事實為有罪之陳述，經告知簡
式審判程序之旨，並聽取被告與公訴人之意見後，本院裁定改依
簡式審判程序審理，並判決如下：
    主  文
乙○○共同攜帶兇器竊盜，累犯，處有期徒刑捌月。扣案之萬用
鑰匙壹支沒收。
    事  實
一、乙○○前於民國93年間因施用毒品及詐欺案件，經本院分別
    以93年度訴字第2995號、93年度訴字第2997號判決判處有期
    徒刑8 月、3 月確定，嗣經定其應執行刑為有期徒刑10月確
    定，再於94年間因施用毒品案件，經本院分別以94年度簡字
    第2806號、94年度訴字第2004號判決判處有期徒刑3 月、8
    月確定，嗣經定其應執行刑為有期徒刑10月確定，二者接續
    執行，於94年10月26日入監執行，於95年10月12日縮短刑期
    假釋出獄，嗣因案撤銷假釋執行殘行有期徒刑3 月又1 日，
    於96年6 月4 日縮刑期滿執行完畢。詎仍不知悔改，竟與吳
    文忠（由本院另案審理）共同基於意圖為自己不法所有之犯
    意聯絡，於96年10月17日上午10時5 分許，在高雄縣仁武鄉
    ○○村○○○街36號前，推由吳文忠在旁負責把風，另由乙
    ○○手持其所有客觀上足對人之生命、身體、安全構成威脅
    ，可作為兇器使用之平口起子1 支，打開甲○○所有停放該
    處車號US-4282 號自用小貨車之電門後，進入車內再以其所
    有之萬用鑰匙1 支發動該小貨車，竊得該小貨車後駛離現場
    ，並將該平口起子隨意丟棄於路旁。嗣於同年月18日晚間8
    時50分許，乙○○駕駛上開小貨車搭載吳文忠行經高雄縣大
    社鄉○○村○○○路假日汽車旅館前時，為警當場查獲，並
    扣得上開萬用鑰匙1 支。
二、案經高雄縣政府警察局仁武分局移送臺灣高雄地方法院檢察
    署檢察官偵查後聲請簡易判決處刑。
    理  由
一、本件被告乙○○所犯係刑法第321 條第1 項第3 款加重竊盜
    既遂罪，其法定刑為死刑、無期徒刑、最輕本刑為3 年以上
    有期徒刑以外之罪，於準備程序進行中被告就被訴事實為有
    罪陳述，由法官告知簡式審判程序要旨並聽取其與公訴人之
    意見，經被告同意適用簡式審判程序後，本院亦認無不得或
    不宜改依簡式審判程序進行之處，爰依刑事訴訟法第273 條
    之1 第1 項、第284 條之1 規定裁定進行簡式審判程序，合
    先敘明。
二、上揭事實，業據被告於本院審理時坦承不諱，核與證人即被
    害人甲○○及共犯吳文忠分別於警詢及偵查中所述情節相符
    ，復有高雄縣政府警察局仁武分局扣押筆錄、扣押物品目錄
    表、贓物認領保管單各1 紙在卷可稽，並有萬用鑰匙1 支扣
    案可資佐證。是被告之自白核與事實相符，應堪採信。本案
    事證明確，被告攜帶兇器竊盜之犯行，洵堪認定。
三、核被告乙○○所為，係犯刑法第321 條第1 項第3 款之攜帶
    兇器竊盜罪。被告與吳文忠就上開犯行間，有犯意聯絡及行
    為分擔，應論以共同正犯。又被告前於93年間因施用毒品及
    詐欺案件，經本院分別以93年度訴字第2995號、93年度訴字
    第2997號判決判處有期徒刑8 月、3 月確定，嗣經定其應執
    行刑為有期徒刑10月確定，再於94年間因施用毒品案件，經
    本院分別以94年度簡字第2806號、94年度訴字第2004號判決
    判處有期徒刑3 月、8 月確定，嗣經定其應執行刑為有期徒
    刑10月確定，二者接續執行，於94年10月26日入監執行，於
    95年10月12日縮短刑期假釋出獄，嗣因案撤銷假釋執行殘行
    有期徒刑3 月又1 日，於96年6 月4 日縮刑期滿執行完畢乙
    節，有臺灣高等法院被告前案紀錄表1 份在卷可憑，其於徒
    刑執行完畢後，5 年內故意再犯本件有期徒刑以上之本罪，
    為累犯，應依刑法第47條第1 項之規定，加重其刑。爰審酌
    被告正值青壯之年，竟不思以己力謀生、反貪圖不勞而獲，
    任意竊取他人之小貨車，所為實屬不該，惟念其犯後坦承犯
    行，尚知悔悟，且所竊得之小貨車已由被害人領回，被害人
    所受損害已有輕減等一切情狀，量處如主文所示之刑，以資
    懲儆。扣案之萬用鑰匙1 支，係被告所有且供本件犯罪所用
    之物，業據被告於本院審理時供述明確（見本院卷第41頁）
    ，爰依刑法第38條第1 項第2 款之規定，併予宣告沒收；另
    供犯罪所用之平口起子1 支並未扣案，且據被告於本院審理
    時供稱業已丟棄於路旁（見本院卷第44頁），顯已滅失，爰
    不另為沒收之諭知，附此敘明。
據上論斷，應依刑事訴訟法第452 條、第273 條之1 第1 項、第
299 條第1 項前段，刑法第28條、第321 條第1 項第3 款、第47
條第1 項、第38條第1 項第2 款，判決如主文。
本案經檢察官陳登燦到庭執行職務。
中    華    民    國    97    年    3     月    31    日
                  刑事第十四庭  法  官  陳玉聰
以上正本證明與原本無異。
如不服本判決，應於判決送達後10日內，向本院提出上訴狀。
中    華    民    國    97    年    3     月    31    日
                                書記官  周美
附錄本判決論罪法條全文：
刑法第321條第1項第3款
犯竊盜罪而有左列情形之一者，處6 月以上5 年以下有期徒刑：
三、攜帶兇器而犯之者。


司法院資訊處製作；財團法人民間司法改革基金會備份。
